# 融资租出

提问人：zhs7403 时间：2021-11-27 09:47:42
新准则下机器设备比如 10 年使用权，租出 8 年或者 9 年（构成融资租出），那么如何会计处理？如果 8 年或者 9 年以后又收回该机器设备，又该如何处理？是作为应收融资租赁款再转固定资产？如果转租赁出现类似情况，会计处理有差异？

回答人：chenyiwei
融资租赁资产的租赁期短于剩余使用年限，租赁期满收回的，一般会在终止确认融资租赁资产时，保留未担保余值。后续租赁期满收回资产时，将收回资产的公允价值（可收回金额）与未担保余值账面价值相比较，取其低者入账，重新确认租赁资产或者固定资产。如为转租赁，则就原租赁的剩余租赁期间重新确认使用权资产。